---
# Nome do arquivo PDF gerado na pasta resultado
output-file: "Entrega 2"
---

```{r setup}
#| include: false
source("rdocs/entrega_2.R")
```



# Objetivo

Esse template foi criado para o alocado conseguir observar como ficaria sua análise o arquivo principal. É daqui que o gerente de projetos irá copiar a análise e inserir no documento principal que gerará o relatório estatístico.

# Análises

## Análise da relação entre o peso e a altura dos clientes  

  O objetivo da análise é observar a relação entre as variáveis quantitativas contínuas peso e altura dos clientes. Para isso, foram analisados 1990 clientes. Além disso, para melhor compreensão dos valores a unidade de medida do peso foi alterada de libras para quilogramas e a unidade de medida da altura foi alterada de decímetros para centímetros. O gráfico de dispersão foi escolhido para melhor observação da relação entre essas duas variáveis .   
```{r}
#| label: fig-grafico_dispersao
#| fig-cap: "Gráfico de dispersão da relacão entre o peso (em quilogramas) e a altura (em centímetros)"
grafico_dispersao

```
  A partir da análise do gráfico, observa-se uma correlação clara entre as variáveis, pois à medida que uma cresce, a outra também cresce. Dessa forma é possível concluir que, apesar de certa dispersão, o gráfico apresenta uma linearidade clara, mostrando que os clientes que são mais altos pesam mais e vice-versa. O coeficiente de correlação de Pearson (r = 0,6971) mede o grau e o sentido da relação linear entre as duas variáveis: peso e altura. Esse valor indica uma correlação positiva e forte. Além disso, foi possível observar que a média do peso é 75,2 quilogramas e da altura é de 171 centímetros.
  

  
  
::: {#quad- layout-align="center" quad-pos="H"}
```{=latex}
\begin{tabular}{ | l | c | c | }
\hline
\textbf{Estatísticas} & \textbf{Peso} & \textbf{Altura} \\
\hline
Q1 & 66.9 & 165.0\\
Mediana & 75.3 & 172.0\\
Q3 & 83.2 & 178.0\\
Maxímo & 119.0 & 200.0\\
Media & 75.2 & 171.0\\
Mínimo & 45.0 & 150.0\\
Variância & 142.0 & 97.4\\
Desvio Padrão & 11.9 & 9.9\\
\hline
\end{tabular}


```

Medidas resumo do peso (em quilogramas) e da altura (em centímetros)
:::



::: {#tbl-modalidades layout-align="center" tbl-pos="H"}
```{=latex}

```


:::




$\ref{fig-}$

[@tbl-]


[**Quadro** @quad-]





