---
# Nome do arquivo PDF gerado na pasta resultado
output-file: "Entrega 1"
---

```{r setup}
#| include: false
source("rdocs/entrega_1.R")
```



# Objetivo

Esse template foi criado para o alocado conseguir observar como ficaria sua análise o arquivo principal. É daqui que o gerente de projetos irá copiar a análise e inserir no documento principal que gerará o relatório estatístico.

# Análises

## Análise 1
```{r}
#| label: fig-grafico
#| fig-cap: "Gráfico "
grafico


```
  A escolha do gráfico de dispersão foi escolhido para analisar melhor duas variáveis numéricas, o ano e a média anual da receita convertida para reais. A partir desse gráfico foi possível observar pouca dispersão dos valores ao longo dos anos sem alguma linearidade indicando que o mercado se manteve equilibrado, sem grandes alterações da receita, logo, não é capaz de estimar os possíveis valores para os próximos anos . Além disso, foi observado que o ano com maior média foi 1880 e com a menor média foram os anos de 1882 e 1887 com médias iguais.  
  
## Análise 2




::: {#quad- layout-align="center" quad-pos="H"}
```{=latex}



```

Medidas resumo da 
:::



::: {#tbl-modalidades layout-align="center" tbl-pos="H"}
```{=latex}


```


:::




$\ref{fig-}$

[@tbl-]


[**Quadro** @quad-]









