---
# Nome do arquivo PDF gerado na pasta resultado
output-file: "Entrega 2"
---

```{r setup}
#| include: false
source("rdocs/entrega_2.R")
```



# Objetivo

Esse template foi criado para o alocado conseguir observar como ficaria sua análise o arquivo principal. É daqui que o gerente de projetos irá copiar a análise e inserir no documento principal que gerará o relatório estatístico.

# Análises

## Análise 3  

  O gráfico de dispersão foi escolhido para observar a relação entre duas variáveis quantitativas, que são elas peso(em kg) e altura(em cm) dos clientes. Dessa forma será possível analisar se existe um influência de uma das variáveis sobre a outra.  
```{r}
#| label: fig-grafico_dispersao
#| fig-cap: "Gráfico de dispersão da relacão entre o peso e a altura"
grafico_dispersao

```
  A partir da análise do gráfico, conclui-se uma correlação clara entre as variáveis, pois à medida que uma cresce, a outra também cresce. Dessa forma é possível concluir que, apesar de certa dispersão, o gráfico apresenta uma linearidade clara, mostrando que os clientes que são mais altos pesam mais e vice-versa.  
  
## Análise 4  

  O objetivo dessa análise é observar a tendência do peso e da altura dos clientes, para isso foi ultilizado o histograma que mostra a frequência com que cada peso e cada altura aparece diante da coleta dessas informações dos clientes dos clientes.  
  
```{r}
#| label: fig-histograma_peso
#| fig-cap: "Gráfico histograma da frequência dos pesos observados"
histograma_peso


```
  A partir da análise do histograma 1 é possível observar que a maioria dos pesos se concentra entre 60kg e 80kg, sugerindo que os clientes apresentam pesos próximos à média.  
  
```{r}
#| label: fig-histograma_altura
#| fig-cap: "Gráfico histograma da frequência das alturas observadas"
histograma_altura


```
  No histograma 2, das alturas, os valores também se concentram próximos à média, sem a presença de valores muito extremos, o que é comum em variáveis desse tipo como peso e altura.  
  
::: {#quad- layout-align="center" quad-pos="H"}
```{=latex}



```

Medidas resumo da 
:::



::: {#tbl-modalidades layout-align="center" tbl-pos="H"}
```{=latex}


```


:::




$\ref{fig-}$

[@tbl-]


[**Quadro** @quad-]





