---
# Nome do arquivo PDF gerado na pasta resultado
output-file: "Entrega 1"
---

```{r setup}
#| include: false
source("rdocs/entrega_1.R")
```



# Objetivo

Esse template foi criado para o alocado conseguir observar como ficaria sua análise o arquivo principal. É daqui que o gerente de projetos irá copiar a análise e inserir no documento principal que gerará o relatório estatístico.

# Análises

## Análise da média das receitas das lojas por ano

  O objetivo da análise é observar a variação das médias das receitas ao longo dos anos de 1880 e 1889. Para isso, foi utilizado um gráfico de linhas univariado, que permite uma visualização melhor do comportamento contínuo das duas variáveis quantitativas: a média das receitas e os anos observados. Além disso, os dados foram agrupados pela data e foi feita a conversão de dólares para reais pela cotação de 5,31.  
```{r}
#| label: fig-grafico_linhas
#| fig-cap: "Gráfico de linhas univariado da média da receita das lojas por ano"
grafico_linhas


```
   A partir desse gráfico foi possível observar um crescimento dos valores ao longo dos anos, sendo o maior índice de aumento da receita entre os anos de 1888 e 1889, o que pode indicar alguma mudança marcante durante esse período que pode ter ocasionado certo crescimento da média. Além disso, é possível concluir que predomina um crescimento constante sem mudanças drásticas recorrentes.  
  





::: {#quad- layout-align="center" quad-pos="H"}
```{=latex}



```

Medidas resumo da 
:::



::: {#tbl-modalidades layout-align="center" tbl-pos="H"}
```{=latex}


```


:::




$\ref{fig-}$

[@tbl-]


[**Quadro** @quad-]









